【裁判字號】    99,訴,173
【裁判日期】    990312
【裁判案由】    違反毒品危害防制條例
【裁判全文】
臺灣彰化地方法院刑事判決               99年度訴字第173號
公  訴  人  臺灣彰化地方法院檢察署檢察官
被      告  甲○○
上列被告因違反毒品危害防制條例案件，經檢察官提起公訴（98
年度毒偵字第2537號），本院依簡式審判程序判決如下：
    主    文
甲○○施用第一級毒品，累犯，處有期徒刑壹年。
    犯罪事實
一、甲○○曾因竊盜案件，經本院以93年度易字第1155號刑事判
    決判處有期徒刑1 年確定，入監執行，於民國96年1 月14日
    縮短刑期執行完畢。又因施用毒品案件，經本院以93年度毒
    聲字第410 號裁定移送觀察、勒戒後，認有繼續施用毒品之
    傾向，由本院以93年度毒聲字第1028號裁定令入戒治處所施
    以強制戒治，嗣因強制戒治滿6 個月後，經評定無繼續強制
    戒治必要，而於94年7 月14日釋放，並經臺灣彰化地方法院
    檢察署檢察官以94年度戒毒偵字第244 、245 、246 號為不
    起訴處分確定。又因竊盜案件，先後經本院分別以96年度彰
    簡字第582 號判決判處有期徒刑3 月、4 月，應執行有期徒
    刑6 月確定（第1 案）、以96年度易字第682 號判決判處有
    期徒刑10月確定（第2 案）；另於強制戒治執行完畢釋放後
    5 年內，又因施用毒品案件，先後經本院分別以96年度訴字
    第983 號判決判處有期徒刑1 年確定（第3 案）、以96年度
    訴字第1888號判決判處有期徒刑9 月、4 月，應執行有期徒
    刑1 年確定（第4 案）；嗣因中華民國96年罪犯減刑條例公
    佈施行，上開第1 案中經判處有期徒刑3 月以及第3 案經本
    院以97年度聲減字第114 號裁定減刑並與上開其他不予減刑
    之案件定應執行刑有期徒刑2 年7 月確定，入監執行後，於
    98年8 月21日假釋出監付保護管束。詎其仍不知悔改，於假
    釋期間，復基於施用第一級毒品海洛因之犯意，於98年10月
    18日上午10時許，在其位於彰化縣伸港鄉○○村○○路139
    巷30號住處房間內，以將海洛因加水混合置放於注射針筒中
    注射於手臂之方式，施用第一級毒品海洛因1 次。嗣警方因
    另案監聽內容得知被告有購買毒品之行為，通知其於98年10
    月21日到案訊問，並經警採集尿液送驗後，結果呈嗎啡陽性
    反應，因而查悉上情。
二、案經彰化縣警察局和美分局報告臺灣彰化地方法院檢察署檢
    察官偵查起訴。
    理    由
一、本案被告甲○○所犯係死刑、無期徒刑、最輕本刑為3 年以
    上有期徒刑以外之罪，其於準備程序就前揭被訴事實為有罪
    之陳述，經受命法官告知簡式審判程序之旨，並聽取其與公
    訴人之意見後，本院認無不得或不宜改依簡式審判程序進行
    之處，爰依刑事訴訟法第273 條之1 第1 項、第284 條之1
    ，裁定由受命法官獨任進行簡式審判程序，合先敘明。
二、上揭事實，業據被告甲○○迭於偵訊及本院準備程序與審理
    時坦承不諱，且其於98年10月21日為警採取之尿液，經送鑑
    驗結果，確呈嗎啡（按一般施用海洛因者會在其體內代謝為
    嗎啡成分殘留，並經由尿液排出）陽性反應，有彰化縣警察
    局和美分局委託檢驗尿液代號與真實姓名對照認證單及詮昕
    科技股份有限公司8A230035號濫用藥物尿液檢驗報告各1 紙
    附卷可稽，足徵被告自白與事實相符，堪予採信。而被告前
    因施用毒品案件，經本院以93年度毒聲字第410 號裁定移送
    觀察、勒戒後，認有繼續施用毒品之傾向，由本院以93年度
    毒聲字第1028號裁定令入戒治處所施以強制戒治，嗣因強制
    戒治滿6 個月後，經評定無繼續強制戒治必要，而於94年7
    月14日釋放，有臺灣高等法院被告前案紀錄表在卷足憑，被
    告於上揭觀察、勒戒執行完畢釋放後5 年內，再犯施用毒品
    犯行，亦堪認定。本案事證已臻明確，被告施用第一級毒品
    海洛因犯行堪予認定，應依法論科。
三、核被告所為，係犯毒品危害防制條例第10條第1 項之施用第
    一級毒品罪。其為供己施用而於施用前持有海洛因之低度行
    為，為其施用之高度行為所吸收，不另論罪。又查被告曾因
    竊盜案件，經本院以93年度易字第1155號判決判處有期徒刑
    1 年確定，入監執行後，已於96年1 月14日縮短刑期執行完
    畢，有臺灣高等法院被告前案紀錄表1 份附卷可稽，其受此
    有期徒刑執行完畢後，5 年內故意再犯有期徒刑以上之罪，
    為累犯，應依刑法第47條第1 項之規定，加重其刑。爰審酌
    被告前有竊盜案件之前科，又因施用毒品案件，二次經法院
    判刑確定，入監執行後，甫於98年8 月21日假釋付保護管束
    ，竟仍於假釋期間中復犯本案犯行，足見其自制能力尚有未
    足，有接受相當期間監禁教化之必要，以促其及早矯正吸毒
    惡習；惟念及被告犯罪之動機、目的係因施用毒品之習性難
    以戒除，其犯罪手段主要係戕害自己之身心，對他人權益之
    侵害仍屬有限及犯罪後坦承犯行之態度等一切情狀，認公訴
    人求處有期徒刑10月，稍嫌過輕，爰量處如主文所示之刑，
    以示懲儆。
據上論斷，應依刑事訴訟法第273 條之1 第1 項、第299 條第1
項前段，毒品危害防制條例第10條第1 項，刑法第11條前段、第
47條第1 項，判決如主文。
本案經檢察官王元郁到庭執行職務。
中    華    民    國    99    年    3     月    12    日
                  刑事第四庭    法  官  吳永梁
以上正本證明與原本無異。
如不服本判決應於收受判決後10日內向本院提出上訴書狀，並應
敘述具體理由；其未敘述上訴理由者，應於上訴期間屆滿後20日
內向本院補提理由書(均須按他造當事人之人數附繕本)「切勿逕
送上級法院」。
中    華    民    國    99    年    3     月    12    日
                                書記官  許原嘉
附錄本案論罪科刑法條全文：
毒品危害防制條例第10條
施用第一級毒品者，處6 月以上5 年以下有期徒刑。
施用第二級毒品者，處3 年以下有期徒

司法院資訊處製作；財團法人民間司法改革基金會備份。
